---
title: "Laboratorio 3 – Modelos de Regresión Lineal"
author: "Anggelie Velásquez, Anthony Lou, Isabella Obando"
date: "15 de marzo de 2026"
output:
  html_document:
    toc: true
    toc_float: true
    theme: flatly
    highlight: tango
---

```{r setup, include=FALSE}
knitr::opts_chunk$set(echo = TRUE, warning = FALSE, message = FALSE)
```

---

# 1. Liberias y carga de datos

```{r libraries}
library(dplyr)
library(ggplot2)
library(car)
library(lmtest)
library(nortest)
library(glmnet)
library(corrplot)
```

```{r load_data}
load("listings.RData")
df <- listings

cat("Número de filas:   ", nrow(listings), "\n")
cat("Número de columnas:", ncol(listings), "\n")
```

---

# 3. Análisis Exploratorio de Datos

## 3.1 Tipos de variables

```{r str_data}
str(listings)
```

## 3.2 Resumen general

```{r summary_data}
summary(listings)
```

## 3.3 Preparacion de variables numericas

```{r prep_vars}
listings$price_num <- as.numeric(gsub("[$,]", "", listings$price))

vars <- c("price_num", "bedrooms", "accommodates", "bathrooms",
          "beds", "review_scores_rating", "reviews_per_month",
          "availability_365", "minimum_nights")
df_num <- listings[, vars]
```

## 3.4 Estadisticas descriptivas

```{r descriptive_stats}
summary(df_num)

for (v in vars) {
  cat("\n──", v, "──\n")
  x <- df_num[[v]][!is.na(df_num[[v]])]
  cat("  Media:   ", round(mean(x), 2), "\n")
  cat("  Mediana: ", round(median(x), 2), "\n")
  cat("  SD:      ", round(sd(x), 2), "\n")
  cat("  Min/Max: ", round(min(x), 2), "/", round(max(x), 2), "\n")
  cat("  Q1/Q3:   ", round(quantile(x, 0.25), 2), "/",
                     round(quantile(x, 0.75), 2), "\n")
}
```

## 3.5 Valores faltantes

```{r missing_values}
na_pct <- sort(sapply(df_num, function(x) round(mean(is.na(x)) * 100, 2)),
               decreasing = TRUE)
na_pct <- na_pct[na_pct > 0]

par(mar = c(4, 12, 3, 2))
barplot(rev(na_pct), horiz = TRUE, las = 1,
        col = "#E05C5C", border = "white",
        xlab = "% valores faltantes",
        main = "Variables con valores faltantes")
```

## 3.6 Distribucion del precio

```{r price_dist}
par(mar = c(4, 4, 3, 2))
precio_filtrado <- df_num$price_num[df_num$price_num < 500 &
                                    !is.na(df_num$price_num)]

hist(precio_filtrado, breaks = 60,
     col = "#5B8DB8", border = "white",
     main = "Distribución de precio por noche (< $500)",
     xlab = "Precio (USD)", ylab = "Frecuencia")
abline(v = 193, col = "#E05C5C", lwd = 2, lty = 2)
legend("topright", legend = "Mediana: $193",
       col = "#E05C5C", lty = 2, lwd = 2)
```

## 3.7 Precio por habitaciones y capacidad

```{r boxplot_price}
df_filt <- df_num[df_num$price_num < 800 & !is.na(df_num$price_num), ]

par(mfrow = c(1, 2), mar = c(5, 4, 4, 1))

boxplot(price_num ~ bedrooms,
        data = df_filt[!is.na(df_filt$bedrooms), ],
        col = "#5B8DB8", border = "gray30", outline = FALSE,
        main = "Precio por habitaciones\nr = 0.4766",
        xlab = "Nº habitaciones", ylab = "Precio/noche (USD)")

df_filt$acc_grp <- cut(df_filt$accommodates,
                       breaks = c(0, 2, 4, 6, 8, Inf),
                       labels = c("1-2", "3-4", "5-6", "7-8", "9+"))
boxplot(price_num ~ acc_grp,
        data = df_filt[!is.na(df_filt$acc_grp), ],
        col = "#6DBF8E", border = "gray30", outline = FALSE,
        main = "Precio por capacidad\nr = 0.5345",
        xlab = "Huéspedes", ylab = "Precio/noche (USD)")

par(mfrow = c(1, 1))
```

## 3.8 Distribucion de ratings

```{r rating_dist}
par(mar = c(4, 4, 3, 2))
hist(df_num$review_scores_rating[!is.na(df_num$review_scores_rating)],
     breaks = 40, col = "#E8A838", border = "white",
     main = "Distribución de puntuación general",
     xlab = "Review score rating", ylab = "Frecuencia")
abline(v = 4.78, col = "#E05C5C", lwd = 2, lty = 2)
legend("topleft", legend = "Media: 4.78",
       col = "#E05C5C", lty = 2, lwd = 2)
```

========================== ISA ==================================

---

# 4. Relaciones entre variables

```{r correlaciones}
listings$price <- as.numeric(gsub("[$,]", "", listings$price))

set.seed(123)
sample_listings <- listings %>% sample_n(5000)

sample_listings2 <- sample_listings %>%
  filter(!is.na(price), !is.na(bedrooms),
         !is.na(accommodates), !is.na(room_type),
         price < 1000)

cor_bedrooms     <- cor(sample_listings2$price,
                        sample_listings2$bedrooms,
                        use = "complete.obs")
cor_accommodates <- cor(sample_listings2$price,
                        sample_listings2$accommodates,
                        use = "complete.obs")

cat("Correlación price vs bedrooms:    ", round(cor_bedrooms, 4), "\n")
cat("Correlación price vs accommodates:", round(cor_accommodates, 4), "\n")
```

## 4.1 Scatter plots

```{r scatter_plots}
ggplot(sample_listings2, aes(x = bedrooms, y = price)) +
  geom_jitter(alpha = 0.3, color = "#5B8DB8") +
  labs(title = "Relación entre número de habitaciones y precio",
       x = "bedrooms", y = "price")

ggplot(sample_listings2, aes(x = accommodates, y = price)) +
  geom_jitter(alpha = 0.3, color = "#6DBF8E") +
  labs(title = "Relación entre capacidad y precio",
       x = "accommodates", y = "price")
```

## 4.2 Precio por tipo de habitacion

```{r boxplot_roomtype}
ggplot(sample_listings2, aes(x = room_type, y = price)) +
  geom_boxplot(fill = "#5B8DB8", color = "gray30", outlier.alpha = 0.2) +
  labs(title = "Precio según tipo de habitación",
       x = "room_type", y = "price")
```

---

# 5. Preprocesamiento de datos

```{r preprocesamiento}
model_df <- listings %>%
  mutate(
    price                    = as.numeric(gsub("[$,]", "", price)),
    is_superhost             = ifelse(host_is_superhost == "t", 1, 0),
    is_instant_book          = ifelse(instant_bookable == "t", 1, 0),
    host_response_rate_num   = as.numeric(gsub("%", "", host_response_rate)),
    host_acceptance_rate_num = as.numeric(gsub("%", "", host_acceptance_rate)),
    room_type                = as.factor(room_type)
  ) %>%
  select(price, bedrooms, accommodates, bathrooms, beds,
         review_scores_rating, reviews_per_month,
         availability_365, minimum_nights,
         is_superhost, is_instant_book,
         host_response_rate_num, host_acceptance_rate_num,
         room_type) %>%
  filter(!is.na(price), price > 0, price < 1000,
         !is.na(bedrooms), !is.na(bathrooms), !is.na(beds)) %>%
  mutate(across(where(is.numeric),
                ~ ifelse(is.na(.), median(., na.rm = TRUE), .)))

cat("Dimensiones del dataset limpio:",
    nrow(model_df), "filas x", ncol(model_df), "columnas\n")
```

---

# 6. Ingeniería de características

```{r feature_engineering}
model_df <- model_df %>%
  mutate(
    price_per_guest  = price / accommodates,
    beds_per_bedroom = ifelse(bedrooms > 0, beds / bedrooms, beds),
    size_category    = case_when(
      accommodates <= 2 ~ "small",
      accommodates <= 5 ~ "medium",
      accommodates <= 8 ~ "large",
      TRUE              ~ "extra_large"
    ) %>% as.factor(),
    high_rated        = ifelse(!is.na(review_scores_rating) &
                               review_scores_rating >= 4.8, 1, 0),
    high_availability = ifelse(availability_365 > 182, 1, 0)
  )

cat("Features finales:", ncol(model_df), "\n")
```
---

# 7. División Train / Test

```{r train_test_split}
set.seed(42)

n         <- nrow(model_df)
train_idx <- sample(seq_len(n), size = floor(0.70 * n))

train_df <- model_df[ train_idx, ]
test_df  <- model_df[-train_idx, ]

cat("Total: ", n, "\n")
cat("Train: ", nrow(train_df), "filas (",
    round(nrow(train_df)/n*100), "%)\n")
cat("Test:  ", nrow(test_df),  "filas (",
    round(nrow(test_df)/n*100),  "%)\n")

par(mfrow = c(1, 2), mar = c(4, 4, 3, 1))
hist(train_df$price, breaks = 40, col = "#5B8DB8", border = "white",
     main = "Price — Train", xlab = "Precio (USD)")
abline(v = median(train_df$price), col = "#E05C5C", lwd = 2, lty = 2)

hist(test_df$price, breaks = 40, col = "#6DBF8E", border = "white",
     main = "Price — Test", xlab = "Precio (USD)")
abline(v = median(test_df$price), col = "#E05C5C", lwd = 2, lty = 2)
par(mfrow = c(1, 1))

cat("\nMediana price Train:", median(train_df$price))
cat("\nMediana price Test: ", median(test_df$price))
```

---

# 8. Modelo de Regresion Lineal Simple

```{r modelo_simple}
modelo_simple <- lm(price ~ accommodates, data = train_df)
summary(modelo_simple)

cat("\nIntercepto:   ", round(coef(modelo_simple)[1], 2))
cat("\naccommodates: ", round(coef(modelo_simple)[2], 2))
cat("\nR²:           ", round(summary(modelo_simple)$r.squared, 4))
cat("\nRMSE train:   ", round(sqrt(mean(modelo_simple$residuals^2)), 2))
```


```{r simple_plots}
par(mar = c(4, 4, 3, 2))
plot(train_df$accommodates, train_df$price,
     pch = 16, col = rgb(0.36, 0.54, 0.72, 0.3),
     main = "Regresión Lineal Simple: price ~ accommodates",
     xlab = "Capacidad (accommodates)",
     ylab = "Precio por noche (USD)")
abline(modelo_simple, col = "#E05C5C", lwd = 2)
legend("topleft",
       legend = paste0("R² = ",
                       round(summary(modelo_simple)$r.squared, 4)),
       col = "#E05C5C", lty = 1, lwd = 2, bty = "n")

par(mfrow = c(2, 2), mar = c(4, 4, 3, 1))
plot(modelo_simple, col = rgb(0.36, 0.54, 0.72, 0.4),
     pch = 16, cex = 0.5)
par(mfrow = c(1, 1))
```

```{r simple_test}
pred_simple <- predict(modelo_simple, newdata = test_df)

rmse_simple <- sqrt(mean((test_df$price - pred_simple)^2))
mae_simple  <- mean(abs(test_df$price - pred_simple))
r2_test     <- cor(test_df$price, pred_simple)^2

cat("RMSE:", round(rmse_simple, 2))
cat("\nMAE: ", round(mae_simple,  2))
cat("\nR²:  ", round(r2_test,    4))

par(mar = c(4, 4, 3, 2))
plot(test_df$price, pred_simple,
     pch = 16, col = rgb(0.43, 0.75, 0.56, 0.3),
     main = "Predicho vs Real — Modelo Simple",
     xlab = "Precio real (USD)", ylab = "Precio predicho (USD)")
abline(0, 1, col = "#E05C5C", lwd = 2, lty = 2)
```

====================================== AQUI TERMINA ISA <3 ===============================
============================= LO DEMAS ES TUYO ANAIS :] ==============

---

# 9. Modelo de Regresión Lineal Múltiple

```{r modelo_multiple}
modelo_multiple <- lm(price ~ bedrooms + accommodates + bathrooms +
                        beds + review_scores_rating + reviews_per_month +
                        availability_365 + minimum_nights +
                        is_superhost + is_instant_book +
                        host_response_rate_num + host_acceptance_rate_num +
                        room_type + price_per_guest + beds_per_bedroom +
                        high_rated + high_availability,
                      data = train_df)

summary(modelo_multiple)

r2_mult      <- summary(modelo_multiple)$r.squared
r2_adj_mult  <- summary(modelo_multiple)$adj.r.squared
rmse_train_m <- sqrt(mean(modelo_multiple$residuals^2))

cat("\nR²:        ", round(r2_mult,      4))
cat("\nR² adj:    ", round(r2_adj_mult,  4))
cat("\nRMSE train:", round(rmse_train_m, 2))
```

```{r multiple_corrplot}
vars_numericas <- train_df %>%
  select(bedrooms, accommodates, bathrooms, beds,
         review_scores_rating, reviews_per_month,
         availability_365, minimum_nights,
         is_superhost, is_instant_book,
         host_response_rate_num, host_acceptance_rate_num,
         beds_per_bedroom, high_rated, high_availability)

matriz_cor <- cor(vars_numericas, use = "complete.obs")

corrplot(matriz_cor, method = "color", type = "upper",
         tl.cex = 0.7, addCoef.col = "black",
         number.cex = 0.5,
         title = "Correlación entre predictores",
         mar = c(0, 0, 2, 0))
```

```{r multiple_test}
pred_multiple <- predict(modelo_multiple, newdata = test_df)

rmse_mult  <- sqrt(mean((test_df$price - pred_multiple)^2))
mae_mult   <- mean(abs(test_df$price - pred_multiple))
r2_test_m  <- cor(test_df$price, pred_multiple)^2

cat("RMSE:", round(rmse_mult,  2))
cat("\nMAE: ", round(mae_mult,   2))
cat("\nR²:  ", round(r2_test_m, 4))
```

---

# 10. Diagnostico y Multicolinealidad

```{r diagnostico_vif}
library(car)
library(lmtest)
library(nortest)

vif_vals <- vif(modelo_multiple)

cat("\n── VIF por variable ──\n")
print(round(vif_vals, 2))

cat("\n── Variables con VIF > 5 ──\n")
print(vif_vals[vif_vals > 5])

par(mar = c(4, 14, 3, 2))
barplot(sort(vif_vals, decreasing = FALSE),
        horiz = TRUE, las = 1,
        col = ifelse(sort(vif_vals, decreasing=FALSE) > 10, "#E05C5C",
              ifelse(sort(vif_vals, decreasing=FALSE) > 5,  "#E8A838",
                     "#5B8DB8")),
        border = "white",
        xlab = "VIF",
        main = "Factor de Inflación de Varianza (VIF)")
abline(v = 5,  col = "#E8A838", lwd = 2, lty = 2)
abline(v = 10, col = "#E05C5C", lwd = 2, lty = 2)
legend("bottomright",
       legend = c("VIF < 5", "VIF 5-10", "VIF > 10"),
       fill = c("#5B8DB8", "#E8A838", "#E05C5C"), bty = "n")
```

```{r diagnostico_residuos}
residuos <- residuals(modelo_multiple)

par(mar = c(4, 4, 3, 2))
hist(residuos, breaks = 60, col = "#5B8DB8", border = "white",
     main = "Distribución de residuos — Modelo Múltiple",
     xlab = "Residuos", ylab = "Frecuencia")
abline(v = 0, col = "#E05C5C", lwd = 2, lty = 2)

qqnorm(residuos, pch = 16, col = rgb(0.36, 0.54, 0.72, 0.3),
       main = "Q-Q Plot de residuos")
qqline(residuos, col = "#E05C5C", lwd = 2)

set.seed(42)
ad_test <- ad.test(sample(residuos, 5000))
print(ad_test)

bp_test <- bptest(modelo_multiple)
print(bp_test)

par(mar = c(4, 4, 3, 2))
plot(fitted(modelo_multiple), residuos,
     pch = 16, col = rgb(0.36, 0.54, 0.72, 0.3),
     main = "Residuos vs Valores Ajustados",
     xlab = "Valores ajustados", ylab = "Residuos")
abline(h = 0, col = "#E05C5C", lwd = 2, lty = 2)
lines(lowess(fitted(modelo_multiple), residuos),
      col = "#E8A838", lwd = 2)
```

## 10.1 Modelo reducido (sin multicolinealidad)

```{r modelo_reducido}
modelo_reducido <- lm(price ~ accommodates + bedrooms + bathrooms +
                        review_scores_rating + reviews_per_month +
                        availability_365 + minimum_nights +
                        is_superhost + is_instant_book +
                        host_response_rate_num +
                        room_type + high_rated + high_availability,
                      data = train_df)

summary(modelo_reducido)

vif_reducido <- vif(modelo_reducido)
cat("\n── VIF modelo reducido ──\n")
print(round(vif_reducido, 2))

cat("\nR² adj completo: ", round(summary(modelo_multiple)$adj.r.squared, 4))
cat("\nR² adj reducido: ", round(summary(modelo_reducido)$adj.r.squared, 4))

pred_reducido <- predict(modelo_reducido, newdata = test_df)
rmse_red <- sqrt(mean((test_df$price - pred_reducido)^2))
mae_red  <- mean(abs(test_df$price - pred_reducido))
r2_red   <- cor(test_df$price, pred_reducido)^2

cat("\n\nMétricas Test — Modelo Reducido")
cat("\nRMSE:", round(rmse_red, 2))
cat("\nMAE: ", round(mae_red,  2))
cat("\nR²:  ", round(r2_red,  4))
```

---

# 11. Regularización — Ridge y Lasso

```{r regularizacion_setup}
vars_modelo <- c("accommodates", "bedrooms", "bathrooms",
                 "review_scores_rating", "reviews_per_month",
                 "availability_365", "minimum_nights",
                 "is_superhost", "is_instant_book",
                 "host_response_rate_num",
                 "high_rated", "high_availability",
                 "beds_per_bedroom", "room_type")

X_train <- model.matrix(~ . - 1, data = train_df[, vars_modelo])
X_test  <- model.matrix(~ . - 1, data = test_df[,  vars_modelo])
y_train <- train_df$price
y_test  <- test_df$price
```

## 11.1 Ridge (α = 0)

```{r ridge}
set.seed(42)
cv_ridge     <- cv.glmnet(X_train, y_train, alpha = 0, nfolds = 10)
lambda_ridge <- cv_ridge$lambda.min
cat("Lambda óptimo Ridge:", round(lambda_ridge, 4))

plot(cv_ridge, main = "Ridge — CV para lambda")

modelo_ridge <- glmnet(X_train, y_train, alpha = 0, lambda = lambda_ridge)

modelo_ridge_path <- glmnet(X_train, y_train, alpha = 0)
plot(modelo_ridge_path, xvar = "lambda", label = TRUE,
     main = "Ridge — Trayectoria de coeficientes")
abline(v = log(lambda_ridge), col = "#E05C5C", lwd = 2, lty = 2)

pred_ridge <- predict(modelo_ridge, newx = X_test, s = lambda_ridge)
rmse_ridge <- sqrt(mean((y_test - pred_ridge)^2))
mae_ridge  <- mean(abs(y_test - pred_ridge))
r2_ridge   <- cor(y_test, as.vector(pred_ridge))^2

cat("\nRMSE Ridge:", round(rmse_ridge, 2))
cat("\nMAE Ridge: ", round(mae_ridge,  2))
cat("\nR² Ridge:  ", round(r2_ridge,   4))
```

## 11.2 Lasso (α = 1)

```{r lasso}
set.seed(42)
cv_lasso     <- cv.glmnet(X_train, y_train, alpha = 1, nfolds = 10)
lambda_lasso <- cv_lasso$lambda.min
cat("Lambda óptimo Lasso:", round(lambda_lasso, 4))

plot(cv_lasso, main = "Lasso — CV para lambda")

modelo_lasso <- glmnet(X_train, y_train, alpha = 1, lambda = lambda_lasso)

coef_lasso         <- coef(modelo_lasso)
vars_seleccionadas <- coef_lasso[coef_lasso[, 1] != 0, ]
cat("\n── Variables seleccionadas por Lasso ──\n")
print(round(vars_seleccionadas, 4))
cat("\nVariables eliminadas:", sum(coef_lasso[-1] == 0),
    "de", nrow(coef_lasso) - 1)

modelo_lasso_path <- glmnet(X_train, y_train, alpha = 1)
plot(modelo_lasso_path, xvar = "lambda", label = TRUE,
     main = "Lasso — Trayectoria de coeficientes")
abline(v = log(lambda_lasso), col = "#E05C5C", lwd = 2, lty = 2)

pred_lasso <- predict(modelo_lasso, newx = X_test, s = lambda_lasso)
rmse_lasso <- sqrt(mean((y_test - pred_lasso)^2))
mae_lasso  <- mean(abs(y_test - pred_lasso))
r2_lasso   <- cor(y_test, as.vector(pred_lasso))^2

cat("\nRMSE Lasso:", round(rmse_lasso, 2))
cat("\nMAE Lasso: ", round(mae_lasso,  2))
cat("\nR² Lasso:  ", round(r2_lasso,   4))
```

---

# 12. Evaluacion y Comparacion de Modelos

```{r comparacion}
resultados <- data.frame(
  Modelo = c("Simple", "Múltiple completo",
             "Múltiple reducido", "Ridge", "Lasso"),
  RMSE = round(c(rmse_simple, rmse_mult, rmse_red,
                 rmse_ridge,  rmse_lasso), 2),
  MAE  = round(c(mae_simple,  mae_mult,  mae_red,
                 mae_ridge,   mae_lasso), 2),
  R2   = round(c(r2_test,     r2_test_m, r2_red,
                 r2_ridge,    r2_lasso),  4)
)

cat("\n══ TABLA COMPARATIVA DE MODELOS ══\n")
print(resultados)

colores <- c("#A8C8E8", "#5B8DB8", "#2E6DA4", "#E8A838", "#6DBF8E")

par(mar = c(6, 5, 4, 2))
bp <- barplot(resultados$RMSE,
              names.arg = resultados$Modelo,
              col = colores, border = "white",
              ylim = c(0, max(resultados$RMSE) * 1.2),
              main = "Comparación de RMSE en conjunto de prueba",
              ylab = "RMSE (USD)", las = 2, cex.names = 0.75)
text(bp, resultados$RMSE + 1,
     labels = resultados$RMSE, cex = 0.85, font = 2)

par(mar = c(6, 5, 4, 2))
bp2 <- barplot(resultados$R2,
               names.arg = resultados$Modelo,
               col = colores, border = "white",
               ylim = c(0, 1),
               main = "Comparación de R² en conjunto de prueba",
               ylab = "R²", las = 2, cex.names = 0.75)
text(bp2, resultados$R2 + 0.02,
     labels = resultados$R2, cex = 0.85, font = 2)
abline(h = 0.5, col = "#E05C5C", lwd = 2, lty = 2)
```

```{r predicho_vs_real}
par(mfrow = c(2, 3), mar = c(4, 4, 3, 1))

modelos_pred <- list(
  list(pred = pred_simple,           nombre = "Simple"),
  list(pred = pred_multiple,         nombre = "Múltiple completo"),
  list(pred = pred_reducido,         nombre = "Múltiple reducido"),
  list(pred = as.vector(pred_ridge), nombre = "Ridge"),
  list(pred = as.vector(pred_lasso), nombre = "Lasso")
)

for (m in modelos_pred) {
  plot(y_test, m$pred,
       pch = 16, col = rgb(0.36, 0.54, 0.72, 0.2),
       main = m$nombre,
       xlab = "Real", ylab = "Predicho",
       xlim = c(0, 800), ylim = c(0, 800))
  abline(0, 1, col = "#E05C5C", lwd = 2, lty = 2)
}
par(mfrow = c(1, 1))
```

```{r distribucion_errores}
errores <- data.frame(
  Simple   = y_test - pred_simple,
  Multiple = y_test - pred_multiple,
  Reducido = y_test - pred_reducido,
  Ridge    = y_test - as.vector(pred_ridge),
  Lasso    = y_test - as.vector(pred_lasso)
)

par(mar = c(5, 4, 3, 2))
boxplot(errores,
        col = colores, border = "gray30", outline = FALSE,
        main = "Distribución de errores por modelo",
        ylab = "Error (Real - Predicho)", las = 2)
abline(h = 0, col = "#E05C5C", lwd = 2, lty = 2)
```

```{r mejor_modelo}
mejor_rmse <- resultados$Modelo[which.min(resultados$RMSE)]
mejor_r2   <- resultados$Modelo[which.max(resultados$R2)]

cat("Mejor modelo por RMSE:", mejor_rmse)
cat("\nMejor modelo por R²:  ", mejor_r2)
cat("\n\nMétricas del mejor modelo:\n")
print(resultados[which.min(resultados$RMSE), ])
```
---

*Repositorio: https://github.com/Anggelie/Mineria-de-Datos-Modelos-de-regresi-n-lineal.*
